【裁判字號】    89,上易,24
【裁判日期】    890302
【裁判案由】    傷害
【裁判全文】
臺灣高等法院刑事判決                            八十九年度上易字第二四號
    上  訴  人  臺灣基隆地方法院檢察署檢察官
    上  訴  人
    即  被  告  甲○○
                乙○○
右上訴人因被告傷害案件，不服台灣基隆地方法院八十八年度易字第二八八號中華民
國八十八年八月十九日第一審判決（起訴案號台灣基隆地方法院檢察署八十八年度偵
字第六七六、一０００號）提起上訴，本院判決如左：
    主  文
上訴駁回。
    事實及理由
一、本案經本院審理結果，認第一審以上訴人即被告甲○○、乙○○共同犯刑法第二
    百七十七條第一項傷害罪，各判處有期徒刑伍月，並均諭知易科罰金折算之標準
    為三百元折算一日。經核其認事用法及量刑均無不當，應予維持，並引用第一審
    判決書記載之事實、證據及理由。
二、檢察官上訴略以：被告二人犯後毫無悔意，量刑過輕。被告甲○○、乙○○上訴
    意旨，仍否認毆打丙○○。
三、經查：被告甲○○與乙○○係夫妻關係，二人與丙○○之妻子陳玉華有債務糾紛
    ，甲○○與乙○○屢次偕同數名不詳姓名之成年男子，到丙○○家中催討債務均
    未獲解決，致甲○○、乙○○心生不滿，竟與該數名不詳姓名之成年男子，事先
    同謀，共同基於傷害之故意，而於民國八十七年十二（起訴書及原判決均誤為「
    十一」次此補正）月二十六日下午七時許，推由五名不詳姓名之成年男子，前往
    丙○○位於基隆市○○區○○街二十八巷十八號住處，向丙○○之子李哲賢聲稱
    是要來解決甲○○、乙○○之債務，並要李哲（原判決誤書為「欽」）賢以呼叫
    器聯絡丙○○迅速返家處理債務，丙○○遂駕車返回住處，車行至基隆市○○區
    ○○街二十八巷十九號前，即被該五名男子將車攔下，並質問是否要償還積欠甲○○、乙○○之債務，隨即由其中一名男子持鐵棍追打丙○○，致使丙○○受有
    左手食指骨折、手腳及軀幹（背部、腹部）、頭部多處挫傷及擦傷等傷害等情。
    業據告訴人丙○○指述綦詳（基隆市警察局第四分局八十八年一月一日筆錄、偵
    卷第九、二十一頁；原審卷第十二頁），丙○○並明確指稱：五名不詳姓名之成
    年男子中，有兩名曾陪同被告等向其討過債，係被告等唆使毆打伊等語 (見警卷
    ) 。且證人陳明德、鐘清吉均證稱：於八十七年十二月間曾目睹甲○○、乙○○
    與數名不知名之男子到過丙○○家中，丙○○之太太還稱他們家有事要談，請先
    離開等語（偵卷第十四頁背面至第十五頁），又證人即丙○○之子李哲賢亦證稱
    ：「當天七點有五名約二十多歲男子到我家，．．．．，進來就問我爸開車幾點
    出去幾點回來，．．．．，也有說要解決甲○○、乙○○的債務，他們五人中，
    我認得其中一人，因曾看過他與甲○○、乙○○來過我家」等語（原審卷第十二
    頁背面），足證該數名不詳姓名之成年男子，確係由被告甲○○、乙○○唆使以
    強暴之方式向丙○○催討債務；此外尚有證人郭秀蓮目擊告訴人丙○○被毆打之
    經過（偵卷第二十三頁背面至第二十四頁），並有驗傷診斷證明書一紙在卷足憑
    （見基隆市警察局第四分局偵查卷第七頁），被告二人所辯無非推諉卸責之詞，
    不足採信，本件事證明確，被告二人之犯行應堪認定。被告等上訴否認犯罪，指
    摘原判決不當，為無理由，應予駁回。另檢察官雖上訴原審量刑過輕，然查量刑
    為法院職權之行使，原審量刑時已審酌刑法第五十七條各款所列事項，且無失出
    ，量刑並無不當。檢察官所執上揭陳詞，上訴指摘原判決不當，亦為無理由，應
    併予駁回。
據上論斷，應依刑事訴訟法第三百七十三條、第三百六十八條判決如主文。
本案經檢察官謝英民到庭執行職務。
中     華     民     國    八十九   年       三       月        二      日
                             臺灣高等法院刑事第九庭
                                 審判長法  官  李  文  成
                                       法  官  周  盈  文
                                       法  官  官  有  明
                                       書記官  顧  哲  瑜
中     華     民     國    八十九   年       三       月        三      日
附錄本案論罪科刑法條全文
刑法第二百七十七條第一項：
傷害人之身體或健康者，處三年以下有期徒刑、拘役或一仟元以下罰金。


司法院資訊處製作；財團法人民間司法改革基金會備份。
